臺灣臺南地方法院刑事判決　　　　　　　　　　　　　九十一年度訴字第七一二號
　　公　訴　人　臺灣台南地方法院檢察署檢察官
　　被　　　告　甲○○
右列被告因違反毒品危害防制條例案件，經檢察官提起公訴（九十一年度毒偵字第八
一五號），本院判決如左：
    主  文
甲○○連續施用第一級毒品，累犯，處有期徒刑玖月；又連續施用第二級毒品，累犯
，處有期徒刑柒月；應執行有期徒刑壹年參月。
    事  實
一、甲○○曾於民國（下同）八十一年間因違反肅清煙毒條例案件，經臺灣高等法院
    臺南分院判處有期徒刑四年確定，並於八十六年五月三十日縮短刑期假釋期滿執
    行完畢；復因施用毒品案件，經台灣高雄地方法院以八十七年度毒聲字第四四八
    七號裁定令入戒治處所施以強制戒治一年，並於八十九年三月二十四日強制戒治
    期滿，經臺灣高雄地方法院檢察署檢察官於八十九年四月十七日以八十九年度戒
    毒偵字第四八二號為不起訴處分確定在案。詎仍不知悔改，復基於施用毒品之概
    括犯意，自八十九年五月間起至八十九年七月一日下午六時許止，連續在高雄縣
    茄萣鄉○○村○○路三三九巷六號住處，不定期施用第一級毒品海洛因多次，嗣
    於同年七月一日晚上八時三十分許，在上開住處為警查獲，復經台灣高雄地方法
    院以八十九年度毒聲字第五一四七號裁定送強制戒治，刑事追訴部分，經台灣高
    雄地方法院叛處有期徒刑八月，並經上訴駁回確定（尚未執行）。詎甲○○仍不
    知悔改，，又基於施用毒品之概括犯意，自九十一年四月二十八日起至同年五月
    三日止，在台南市○○○○街六十巷十二號四樓之七號承租處，每天施打第一級
    毒品海洛因，並間隔二、三天連續施用第二級毒品安非他命，嗣於九十一年伍月
    三日二十時許，經警搜索前開承租處，當場查獲海洛因一包（含袋重零點八公克
    ）、含海洛因之殘渣袋二只、安非他命三包（含袋重二點五公克）、電子秤一台
    、吸管四支吸食工具一組等（以上物品均未扣案，又涉嫌販賣毒品部分，另案偵
    查起訴），而知悉上情。
二、案經台灣台南地方法院檢察署檢察官自動檢舉偵查起訴。
    理  由
一、右揭事實，業據被告甲○○於警訊、偵查中及本院審理時坦承不諱，且其尿液經
    送台南市衛生局檢驗結果，呈嗎啡及甲基安非他命之陽性反應，有該局九十一年
    五月十三日出具之尿液檢驗成績書一紙附卷可稽，又當場扣得其所有海洛因一包
    及安非他命三包，經送請法務部調查局檢驗結果，送驗之白粉塊確係海洛因無訛
    （淨重○‧五九公克），又送驗結晶係甲基安非他命，合計淨重一點七六公克，
    有該局九十一年六月三日編號000000000號鑑定通知書及九十一年七月
    十日編號00000000000號檢驗報告單各一紙在卷足稽。而被告前因施
    用毒品案件，經台灣高雄地方法院以八十七年度毒聲字第四四八七號裁定令入戒
    治處所施以強制戒治一年，並於八十九年三月二十四日強制戒治期滿，經臺灣高
    雄地方法院檢察署檢察官於八十九年四月十七日以八十九年度戒毒偵字第四八二
    號為不起訴處分確定後，五年內再犯毒品危害防制條例第十條第一項之罪，經台
    灣高雄地方法院以八十九年度毒聲字第五一四七號裁定令入戒治處所施以強制戒
    治一年，刑事追訴部分則經該院以八十九年度訴字第一七三０叛處有期徒刑八月
    ，並經上訴駁回確定，有該院八十九年度訴字第一七三０號判決影本、被告刑案
    資料查註記錄表各一份附卷足稽，被告竟又於前揭時地，連續施用第一級毒品海
    洛因及第二級毒品安非他命，是其三犯施用毒品罪之事證明確，應予依法論科。
二、查海洛因及安非他命係毒品危害防制條例第二條第二項第一款、第二款所稱之第
    一級毒品及第二級毒品，核被告甲○○施用海洛因及安非他命之行為，係犯該條
    例第十條第一項及第二項之施用第一級毒品罪及施用第二級毒品罪。被告持有海
    洛因及安非他命，進而施用，其持有之低度行為應為施用之高度行為所吸收，均
    不另論罪。又被告先後多次施用第一級毒品海洛因及第二級毒品安非他命之犯行
    ，時間緊接，方法相同，觸犯構成要件相同之罪名，顯係基於概括之犯意為之，
    應依連續犯之規定，以一罪論，並分別加重其刑。另被告曾於八十一年間因違反
    肅清煙毒條例案件，經臺灣高等法院臺南分院判處有期徒刑四年確定，並於八十
    六年五月三十日縮短刑期假釋期滿執行完畢，此有臺灣高等法院被告全國前案紀
    錄表及臺灣台南地方法院檢察署刑案資料查註紀錄表各一份在卷可按，其於受有
    期徒刑執行完畢後，五年以內再犯有期徒刑以上之本罪，為累犯，應依刑法第四
    十七條之規定，遞加重其刑。爰審酌被告素行不良，已有違反肅清煙毒條例前科
    紀錄，且前曾因施用毒品，經送強制戒治期滿由檢察官為不起訴處分確定後，仍
    不知悔改警惕，繼續施用毒品，惟念其犯後坦承犯行，尚知悔悟，且施用毒品乃
    自戕行為及對社會危害性等一切情狀，量處如主文所示之刑，以資懲儆。
據上論斷，應依刑事訴訟法第二百九十九條第一項前段，毒品危害防制條例第十條第
一項、第二項，刑法第十一條前段、第五十六條、第四十七條，判決如主文。
本案經檢察官高峰祈到庭執行職務。
中　　　華　　　民　　　國　　　九十一　　　年　　　九　　月　　十六　　日
                                  臺灣臺南地方法院刑事第四庭
                                          法　官
右正本證明與原本無異。
如不服本判決，應於判決送達後十日內，向本院提出上訴狀。
                                          書記官
中　　　華　　　民　　　國　　　九十一　　　年　　　九　　月　　十六　　日
附錄法條：
毒品危害防制條例第十條
施用第一級毒品者，處六月以上五年以下有期徒刑。
施用第二級毒品者，處三年以下有期徒刑。
